# IPO发行费用

提问人：fengyioo 时间：2018-05-12 14:54:42
请教陈版： A公司以 2015 年 3 月 31 日基准日数据，于 2015 年 8 月 15 日向中国证监会申报IPO材料。从申报时点开始，截止 2016 年12 月 31 日止共支付给中介机构的费用共计 300 万元，计入预付账款。 2017 年 1 月 30 日由于各方面原因，A公司申请撤回IPO申报材料，IPO申请终止审查。 2018 年 5 月，公司决定重启IPO，以 2016 年作为IPO申报材料第一期。 请问， 300 万的预付账款是否要转入管理费用？转入哪一年的管理费用？能否按原支付日期转入不同的会计年度？

回答人：chenyiwei
由于IPO审核的不确定性较大，因此目前对IPO发行费用的资本化问题要非常谨慎。从你说的情况看前期发行费用资本化构成会计差错的可能性较大，故建议按前期差错更正处理，分别计入各该发生年度的管理费用。

提问人：fengyioo 时间：2018-05-14 16:03:02
从申报时点开始的中介机构费用，前期已经资本化了。如果成功上市了，中介机构费用应该是可以作为发行费用在资本公积中抵扣的。目前上市公司均是如此操作的。

回答人：chenyiwei
个人不赞同此做法。但如果公司、券商和审计机构都不愿意作为前期差错更正处理，则也只能在撤材料时一次性转入管理费用了。